【裁判字號】    97,簡上,259
【裁判日期】    971224
【裁判案由】    竊盜
【裁判全文】
臺灣嘉義地方法院刑事判決             97年度簡上字第259號
上  訴  人
即  被  告  甲○○
上列上訴人即被告因竊盜案件不服本院97年度嘉簡字第1058號中
華民國97年9月12日第一審簡易判決（聲請簡易判決處刑案號：
臺灣嘉義地方法院檢察署97年度偵字第4466號）提起上訴，本院
判決如下：
    主  文
上訴駁回。
甲○○緩刑貳年，並應於本判決確定之日起壹年內向指定之公益
團體、地方自治團體或社區提供肆拾捌小時之義務勞務，緩刑期
間付保護管束。
    犯 罪 事 實
一、甲○○與丙○○（業經本院97年度嘉簡字第1058號判處有期
    徒刑5月確定在案）共同意圖為自己不法之所有，基於竊盜
    之犯意聯絡，於民國97年6月20日晚間10時20分許，在嘉義
    縣大林鎮大林後火車站工地內，由甲○○在外把風，丙○○
    則侵入該工地，徒手竊取工具袋2個（內置電鑽2支；鐵剪刀
    、尖嘴鉗、虎頭鉗、鐵鎚各1支），及電纜線50公斤得手。
    嗣經警巡邏時，當場查獲甲○○、丙○○搬運前揭贓物，始
    查悉上情。
二、案經嘉義縣警察局民雄分局報告臺灣嘉義地方法院檢察署檢
    察官偵查後，聲請簡易判決處刑。
    理  由
一、按被告以外之人於審判外之陳述，經當事人於審判程序同意
    作為證據，法院審酌該言詞陳述或書面陳述作成時之情況，
    認為適當者，亦得為證據。當事人、代理人或辯護人於法院
    調查證據時，知有第159條第1項不得為證據之情形，而未於
    言詞辯論終結前聲明異議，視為有前項之同意，刑事訴訟法
    第159條之5定有明文。查本案認定事實所引用之證人即共犯
    丙○○於警詢、偵查中之供述、被害人乙○○於警詢之陳述
    、扣押書、贓物認領保管單、被害報告書、嘉義縣警察局民
    雄分局大林分駐所搜索扣押筆錄、扣押物品收據、扣押物品
    目錄表及照片15張等證據方法，上訴人即被告甲○○（下簡
    稱被告）於本院行準備程序時表示同意調查，且經本院於審
    理逐一提示予被告表示意見，被告均未於言詞辯論終結前聲
    明異議。本院審酌採納上開傳聞證據，無礙被告於程序上之
    彈劾詰問權利，而認上開傳聞證據合於刑事訴訟法第159條
    之4及同法第159條之5等規定，因而具證據能力，合先敘明
    。
二、訊據被告初於警詢、偵查中坦承伊駕車搭載共犯丙○○前往
    嘉義縣大林鎮大林後火車站工地附近，共犯丙○○臨時起意
    行竊，並進入案發現場徒手竊取工具、電線等物，伊則在外
    面把風及幫忙搬運贓物乙節，嗣於本院審理時，翻異前詞，
    矢口否認有何共同竊盜犯行，改辯以：案發當日係因共犯丙
    ○○說要幫伊介紹客戶，方才駕車同行。行經案發地點，共
    犯丙○○說要下車上廁所，接著搬一批工具上車，並要伊幫
    忙搬，說賣了可以幫伊加油。伊猶豫當中，警察就到場，伊
    確實沒有竊盜故意云云。惟查：
  (一)被告於警詢、偵查中均供承：當時係共犯丙○○臨時起意，
    伊人在外面看有沒有人來，由共犯丙○○進去拿工具袋出來
    交給伊，伊拿去放車上，電線拔完放在地上，共犯丙○○叫
    伊幫忙，門片還沒有拿放在旁邊，警察就來了等節明確，核
    與共犯丙○○於警詢供稱「我用拉扯方式將電纜線拉斷後竊
    取，徒手將電纜線拖出至工地外。所有工具是由我從工地內
    竊取出來。甲○○均在工地外把風及拉電線等工作」、偵查
    中供述「（甲○○是與你一起去竊取電線？）是經過臨時起
    意，因為剛好都缺錢，2人都有進去」等情大致相符，審究
    被告對於其警詢時及偵查中供述之任意性並無爭執，且被告
    與共犯丙○○所供本案竊盜之分工及下手方式俱屬相合，是
    被告上開自白尚無明顯瑕疵可指。
  (二)詰之證人即共犯丙○○於本院審理時，證述：「他（指被告
    ）開車載我去那裡說要做生意，剛好我尿急，我就下車去，
    後來我看到有東西，我自己就進去拿電線出來……」、「（
    行竊之物有無搬到車上？）有。搬到副駕駛座，順便我要甲
    ○○下車幫我搬東西……」、「（有無告訴甲○○要搬什麼
    ？）有，我說搬電線。我搬東西上車，他就問我是什麼，我
    要他不要問，要他幫忙搬一下」、「他沒有拒絕」、「（停
    車的地方和行竊地點距離多遠？）一、二十公尺，就在外面
    而已。」、「（從你下車到你搬東西下車要甲○○下車幫忙
    大約多久？）大約十分鐘」、「……工地有圍黃線，甲○○
    有進到黃線裡面，是屬於工地範圍，我要他幫忙搬，當時東
    西還在工地裡面。」等語，由共犯丙○○行竊地點與停車處
    不遠、共犯丙○○離去時間長達10分鐘、復於案發現場搬出
    工地內置放之工具、電纜線等情，被告就共犯丙○○前往不
    遠處即案發地點行竊乙情，實難委為不知，此節復經被告於
    本院審理時，坦認當時伊懷疑共犯丙○○是下車偷東西乙情
    ，即可察覺端倪。衡諸被告知悉共犯丙○○侵入工地行竊乙
    情，猶隨之越過警戒黃線、進入工地內準備搬運贓物，顯足
    彰顯被告與共犯丙○○有共同竊盜之犯罪故意至明。是被告
    前揭辯詞顯屬臨訟脫詞，委無足採。此外，復經證人即被害
    人乙○○於警詢中指陳無誤，並有扣押書、贓物認領保管單
    、被害報告書各一紙、照片15張、搜索扣押筆錄、扣押物品
    收據等件在卷足稽。綜此，本案事證明確，被告上開辯詞並
    不足採，其上開犯行至堪認定，應依法論科。
三、核被告所為，係犯刑法第320條第1項之竊盜罪。其與共犯丙
    ○○2人間，具有犯意聯絡及行為分擔，為共同正犯。原審
    基此因認被告罪證明確，爰依刑事訴訟法第449條第1項前段
    、第454條第2項，刑法第320條第1項、第28條、第41條第1
    項前段及刑法施行法第1條之1第1項、第2項前段規定，並審
    酌被告前科紀錄、犯罪動機、目的、手段、智識程度，犯後
    坦承犯行等一切情狀，量處有期徒刑4月，併諭知易科罰金
    之折算標準，核其認事用法並無不當。被告上訴意旨猶執前
    詞否認犯罪，自無理由；上訴意旨另以其為殘障人士，又無
    能力負擔，因而指摘原判決量刑過重云云。惟按刑之量定，
    係實體法上賦予法院得為自由裁量之事項，倘其未有逾越或
    濫用法律所規定裁量之外部及內部性界限，並符合法規範之
    體系及目的，遵守一般有效之經驗及論理法則，即不得任意
    指為違法（最高法院75年台上字第7033號判例參照）。本院
    審酌被告與共犯丙○○犯案手段、分工方式、智識程度等一
    切情狀，認原審基於調查審理所認定之事實，在法定刑度內
    加以考慮而為量刑，妥適反應其所認定之犯罪事實與全案情
    節，罰當其罪，自難認係違法失當。從而，被告上訴意旨，
    均難認有理由，應予駁回。
四、查本案被告前曾因麻醉藥品管理條例、賭博及肅清煙毒條例
    等案件，而分別受有期徒刑以上之宣告及定應執行有期徒刑
    4年5月確定在案，並於83年3月4日入監執行，至87年9月5日
    徒刑執行完畢後，5年以內均未曾因故意犯罪而受有期徒刑
    以上刑之宣告，此有臺灣高等法院被告前案記錄表在卷可憑
    （見本院卷第10頁）。復審酌被告前因故由高處摔落，致其
    脊椎骨斷裂、左上肢萎縮，已達中度肢障，有被告中華民國
    身心障礙手冊影本一紙在卷可憑（見本院卷第47頁），其僅
    因一時失察，而觸犯刑法，惟犯罪之手段輕微、所得之財物
    價值不高，竊盜情節亦非重大，查扣之財物亦已全部發還被
    害人，所生危害非鉅，是本院認命被告向指定之公益團體、
    地方自治團體或社區提供共48小時之義務勞務即與被告之犯
    行相當，且被告經本件偵審程序及科刑教訓，自當知所警惕
    ，因認原審所宣告之刑，以暫不執行為適當，爰併諭知緩刑
    2年，於緩刑期內付保護管束，並命被告為如主文所示之義
    務勞務，以勵自新。
據上論斷，應依刑事訴訟法第455條之1第1項、第3項、第368條
，刑法第74條第1項第2款、第2項第5款、第93條第1項第2款，判
決如主文。
本案經檢察官徐鈺婷到庭執行職務。
中    華    民    國    97    年    12    月    24    日
                  刑事第四庭審判長法  官  蔡憲德
                                  法  官  吳育霖
                                  法  官  王慧娟
上列正本證明與原本無異。
本件不得上訴。
                                  書記官  黃子祝
中    華    民    國    97    年    12    月    24    日


司法院資訊處製作；財團法人民間司法改革基金會備份。
